【裁判字號】    97,易,1011
【裁判日期】    970627
【裁判案由】    竊盜
【裁判全文】
臺灣彰化地方法院刑事判決      九十七年度易字第一０一一號
公  訴  人  臺灣彰化地方法院檢察署檢察官
被      告  乙○○
                      1號
                    （現在臺灣彰化監獄彰化分監執行中）
上列被告因竊盜案件，經檢察官提起公訴（九十七年度偵字第四
一八八號），本院判決如下：
    主  文
乙○○竊盜，累犯，處有期徒刑陸月，如易科罰金，以新臺幣壹
仟元折算壹日。
    事  實
一、乙○○前曾於民國九十四年八月八日，因連續施用第一級毒
    品及連續施用第二級毒品案件，經本院以九十四年度訴字第
    九四三號分別判處有期徒刑八月、六月，並定應執行刑為有
    期徒刑一年一月確定；又於九十五年一月二日，因竊盜案件
    ，經本院以九十四年度易字第一三三五號判處有期徒刑一年
    確定，嗣並經本院以九十六年度聲減字第五五八號一案裁定
    減為有期徒刑六月（得易科罰金）確定，上揭二刑期經入監
    接續執行後，已於九十六年七月十六日執行完畢【其後續執
    行本院九十四年度彰簡字第四九九號竊盜案件所處拘役五十
    日（得易科罰金）確定、後經本院以九十六年度聲減字第二
    九四號裁定減為拘役二十五日（得易科罰金）確定之刑期，
    並已於九十六年八月九日執行完畢】。詎仍不知警惕，於九
    十七年五月一日下午二時三十分許，騎乘其不知情之兄黃冠
    華所有、並同意其騎用之車牌號碼ＸＪ六─二七一號機車，
    行經彰化縣和美鎮○○路一三三巷旁工地，因見已成年之甲
    ○○所有之Ｃ型鐵一批放置該處，無人看管，且其適缺款，
    竟突萌普通竊盜之為自己不法所有意圖之單一接續犯意，獨
    自一人以徒手將上開Ｃ型鐵搬至其騎乘之上開機車腳踏板上
    之方式，接續搬運十五次而竊取甲○○所有之Ｃ型鐵共計五
    十八支（價值約新臺幣九千二百八十元）得逞，旋為警當場
    發現查獲，並起出上開其所竊得之Ｃ型鐵五十八支（已由警
    方發還與甲○○領回）扣案。
二、案經彰化縣警察局和美分局報請臺灣彰化地方法院檢察署檢
    察官偵查起訴。
    理  由
一、按「除簡式審判程序、簡易程序及第三百七十六條第一款、
    第二款所列之罪之案件外，第一審應行合議審判。」，刑事
    訴訟法第二百八十四條之一定有明文；本件被告乙○○所犯
    係屬刑事訴訟法第三百七十六條第二款所列之罪，爰依法行
    獨任審判。又本件有關以下所引用被告以外之人於審判外之
    言詞或書面陳述，而不符合刑事訴訟法第一百五十九條之一
    至第一百五十九條之四之規定者，業經公訴人及被告於本院
    明示同意作為證據，且均經本院於審理時當庭直接提示而為
    合法之調查，公訴人、被告均未於言詞辯論終結前聲明異議
    ，本院審酌前開證據作成或取得之狀況，並無非法或不當取
    證之情事，且亦無顯不可信之情況，故認為適當而均得以作
    為證據，是前開證據依刑事訴訟法第一百五十九條之五之規
    定，均具有證據能力，先予敘明。
二、訊據被告乙○○對於上揭事實坦承不諱，且有證人即被害人
    甲○○於警詢時之證述在卷可稽。又被告於本院審理時自承
    伊因缺款，乃為本案之竊盜犯行，並圖以將所竊得之物變賣
    得款花用，足認被告主觀上確有為自己不法所有之意圖。此
    外，復有贓物認領保管單一件及照片四幀在卷可佐，本件事
    證明確，被告犯行洵足認定。
三、核被告所為，係犯刑法第三百二十條第一項之普通竊盜罪。
    又被告先、後十五次竊取被害人甲○○所有之Ｃ型鐵五十八
    支之行為，係利用同一機會，在密切接近之時、地，就同一
    犯罪構成事實，本於單一犯意而接續進行，以實現一犯罪構
    成要件之單一行為，係屬接續犯，應僅論以一普通竊盜罪。
    再被告前曾於九十四年八月八日，因連續施用第一級毒品及
    連續施用第二級毒品案件，經本院以九十四年度訴字第九四
    三號分別判處有期徒刑八月、六月，並定應執行刑為有期徒
    刑一年一月確定；又於九十五年一月二日，因竊盜案件，經
    本院以九十四年度易字第一三三五號判處有期徒刑一年確定
    ，嗣並經本院以九十六年度聲減字第五五八號一案裁定減為
    有期徒刑六月（得易科罰金）確定，上揭二刑期經入監接續
    執行後，已於九十六年七月十六日執行完畢【其後續執行本
    院九十四年度彰簡字第四九九號竊盜案件所處拘役五十日（
    得易科罰金）確定、後經本院以九十六年度聲減字第二九四
    號裁定減為拘役二十五日（得易科罰金）確定之刑期，並已
    於九十六年八月九日執行完畢】，有臺灣彰化地方法院檢察
    署刑案資料查註紀錄表、臺灣高等法院被告前案紀錄表各一
    份在卷可考，其於五年以內故意再犯本件有期徒刑以上之罪
    ，為累犯，應依刑法第四十七條第一項之規定加重其刑。爰
    審酌被告之素行、犯罪之動機、目的係為圖一己之私利、手
    段、竊得財物之價值、對被害人甲○○所生之損害及被告犯
    罪後之態度等一切情狀，量處如主文所示之刑，並諭知易科
    罰金之折算標準，以示懲儆。
據上論斷，應依刑事訴訟法第二百九十九條第一項前段，刑法第
三百二十條第一項、第四十七條第一項、第四十一條第一項前段
，刑法施行法第一條之一第一項、第二項前段，判決如主文。
本案經檢察官吳芙如到庭執行職務
中    華    民    國  九十七  年    六  月    二十七  日
                  刑事第八庭    法  官  李雅俐
以上正本證明與原本無異。
如不服本判決，應於判決送達後10日內，向本院（切勿逕送臺灣
高等法院臺中分院）提出上訴狀，上訴書狀應「敘述具體上訴理
由」，並按他造當事人之人數附繕本。
告訴人或被害人對於判決如有不服具備理由請求檢察官上訴者，
其上訴期間之計算係以檢察官收受判決正本之日期為準。
中    華    民    國  九十七  年    六  月    二十七  日
                                書記官  陳秀娟
附錄論罪科刑法條：
刑法第三百二十條第一項：
意圖為自己或第三人不法之所有，而竊取他人之動產者，為竊盜
罪，處五年以下有期徒刑、拘役或五百元以下罰金。


司法院資訊處製作；財團法人民間司法改革基金會備份。
